【裁判字號】    95,交聲,1215
【裁判日期】    950810
【裁判案由】    交管條例聲異
【裁判全文】
臺灣板橋地方法院交通事件裁定        95年度交聲字第1215號
原處分機關  臺北市交通事件裁決所
異  議  人
即受處分人  聯祥交通有限公司
代  表  人  何正雄
代  理  人  蒲盛松
上列受處分人因違反道路交通管理處罰條例案件，對於臺北市交
通事件裁決所於中華民國九十五年五月九日所為之北市裁三字第
裁二二─Ｃ00000000號裁決處分（原舉發案號：臺北縣
政府警察局北縣警交字第Ｃ00000000號）不服，聲明異
議，本院裁定如下：
    主  文
異議駁回。
    理  由
一、本件聲明異議意旨詳如附件聲明異議狀所載。
二、原處分意旨略以：本件異議人即受處分人聯祥交通有限公司
    所有之車牌號碼Ｈ三－五七六號營業一般小客車於民國九十
    五年四月一日上午八時三分許，在臺北縣中和市○○街五之
    一號對面道路上劃有紅色實線表示禁止臨時停車之路段停車
    ，經臺北縣政府警察局中和分局中和交通分隊員警林弘斌當
    場執行拖吊保管，並以異議人有違反道路交通管理處罰條例
    第五十六條第一項第一款規定之行為，以臺北縣政府警察局
    北縣警交字第Ｃ00000000號舉發違反道路交通管理
    事件通知單逕行舉發，經將舉發單送達於異議人後，異議人
    於舉發通知單上所載應到案日期前向原處分機關提出申訴，
    惟未於應到案日期前至原處分機關明白告知本件於紅線停車
    之違規駕駛人之姓名、住址、身分證統一編號等資料，經原
    處分機關請原舉發單位即臺北縣政府警察局中和分局調查結
    果，仍認異議人有前開違規行為，原處分機關乃依道路交通
    管理處罰條例第五十六條第一項第一款及第八十五條第三項
    規定，於九十五年五月九日以北市裁三字第裁二二─Ｃ00
    000000號裁決處分裁處異議人罰鍰新臺幣九百元。
三、按禁止臨時停車線為紅色實線，用以指示禁止臨時停車路段
    ，以劃設於道路緣石正面或頂面為原則，無緣石之道路得標
    繪於路面上，距路面邊緣以三十公分度，線寬除設於緣石，
    正面者以緣石高度為準外，其餘皆為十公分，全日二十四小
    時禁止臨時停車，如有縮短之必要時，應以標誌及附標標示
    之，道路交通標誌標線號誌設置規則第一百六十九條第一項
    、第二項、第四項分別定有明文。汽車駕駛人駕駛汽車臨時
    停車時，在設有禁止臨時停車標誌、標線處所不得臨時停車
    ；又汽車駕駛人駕駛汽車停車時，在禁止臨時停車處所不得
    停車，道路交通安全規則第一百十一條第三款及第一百十二
    條第一項第一款均有規定。如汽車駕駛人停車時，有在禁止
    臨時停車處所停車之情形者，處新臺幣六百元以上一千二百
    元以下罰鍰，道路交通管理處罰條例第五十六條第一項第一
    款亦有處罰規定。
四、經查：
    (一)異議人聯祥交通有限公司所有之車牌號碼Ｈ三－五七六號
      營業一般小客車有於九十五年四月一日上午八時三分許，
      在臺北縣中和市○○街五之一號對面道路上劃有紅色實線
      ，表示禁止臨時停車之路段停車之違規行為，經警逕行掣
      單舉發並執行拖吊等情，有臺北縣政府警察局北縣警交字
      第Ｃ00000000號舉發違反道路交通管理事件通知
      單影本一紙，及逕行舉發之違規照片六幀在卷可稽，並經
      原舉發機關即臺北縣政府警察局中和分局復查無誤，有該
      局九十五年五月一日北縣警中交字第○九五○○一八七五
      二號函附卷足參，且異議人對於前開違規之客觀事實並不
      爭執，故異議人所有之上開車輛在禁止臨時停車處所停車
      之違規事實，洵堪認定。
    (二)然異議人辯稱：本車於夜間停車，因前車及後車之中間間
      隙不夠大，且歷經數次停車駛入邊線位置，致間隙不夠，
      實無法完全駛離跨線，僅跨（紅）線部分似未守法，但其
      駕駛人實屬非故意或過失，已極盡注意，附近又找無停車
      位云云。惟道路標誌中，劃設在道路上表示禁止臨時停車
      線之紅色實線，用以指示禁止臨時停車路段，異議人所有
      上開車輛既於前揭時地確有跨越紅線停車行為，即應受處
      罰，異議人所謂前後車間距過小等語，與上開違規事實無
      涉。再者停車位之設置，乃行政機關基於法律授權，基於
      交通上便利、安全等考量，乃至於市○○○○道路使用等
      具體政策，所為之統整規劃，異議人在本國治權所及之區
      域，有遵守法令之義務，豈能空言以停車位不足，做其違
      規停車之搪藉，況交通勤線之流暢安全，有賴用路人全體
      遵循交通安全規則，苟人人因循己便，則交通安全規則，
      形同虛設，更是犧牲多數用路人之權益，尋找車位不易，
      固值體諒，惟亦難辭本件違規之停車行為造成往來該處多
      數車輛之壅塞，當無不罰之理。是異議人以前詞置辯，尚
      難認為可採，本件事證明確，違規行為堪以認定。
    (三)綜上，原處分機關依道路交通管理處罰條例第五十六條第
      一項第一款，裁處異議人罰鍰新臺幣九百元，於法並無違
      誤或不當之處，從而，本件異議為無理由，應予駁回。
據上論結，應依道路交通案件處理辦法第十九條，裁定如主文。
中    華    民    國    95    年    8     月    10    日
                      交通法庭  法  官  絲鈺雲
以上正本證明與原本無異
如不服本裁定應於送達後5日內向本院提出抗告狀
                                書記官  蔡美如
中    華    民    國    95    年    8     月    14    日


司法院資訊處製作；財團法人民間司法改革基金會備份。
